# 项目部运营模式的会计核算

提问人：hyxj47 时间：2018-05-08 14:08:18
A公司为种蓄养殖业，与B公司合作成立项目部，A公司货币出资60%，B公司以草场土地 15 年使用权出资40%，合作期限 15 年。 A公司的权利和义务： 由B公司参与，主持制定项目发展规划、年度生产经营推广计划、利润分配方案、制定项目管理内控制度，并督察规划、计划、制度执行情况，考核项目运营绩效。 B公司的权利和义务： 参与制定项目发展规划、年度生产经营推广计划、利润分配方案、制定项目管理内控制度，并负责项目正常生产经营活动、落实项目发展规划、年度生产经营计划、执行项目管理内控制度。合作期间，购买、出售、调剂种蓄 10 只及以上，必须经A公司同意。 项目部独立核算，设独立核算账套，有专门银行账户，但无法人资质。A、B双方按出资比例承担经营风险。 项目部的会计核算如下： 1 、收到两公司的投资款 借：银行存款（或长期待摊费用） 贷：其他应付款-项目部资本金 2 、分配收益（前期分配视同归还投资款，投资款归还后的分配记入管理费用，申报企业所得税时实施纳税调增） 借：其他应付款-项目部资本金（管理费用） 贷：银行存款
问题：1.上述项目部业务模式是否合理？能否采用？ 2.如上述项目部业务模式可执行，那么会计核算方式是否正确？

回答人：chenyiwei
可参考此处帖子：http://bbs.esnai.com/forum.php?m ... 923&pid=8867342